【裁判字號】    88,親,99
【裁判日期】    890128
【裁判案由】    確認非婚生子女
【裁判全文】
臺灣桃園地方法院民事判決  八十八年度親字第九十九號
    原      告  乙○○
    被      告  乙○○之子
    右      兼
    法定代理人  甲○○
右當事人間否認子女事件，本院判決如左：
    主      文
確認被告乙○○之子  (民國八十七年十一月十六日出生，尚未命名)非原告與被告甲
○○之婚生子。
訴訟費用由被告負擔。
    事      實
甲、原告方面：
  一、聲明：如主文所示。
  二、陳述：原告與被告甲○○於民國八十五年一月二十四日結婚，唯因被告甲○○
      入獄服刑，伊乃於八十五年八月份返回娘家，未再與被告甲○○同居，嗣經法
      院判決離婚，並於八十七年十二月十三日辦妥離婚登記。然婚姻關係存續中，
      原告自他人受孕，並於八十七年十一月十六日生下一子 (即被告乙○○之子，
      尚未命名) ，惟該子非原告自被告甲○○受胎所生，為此依法訴請判決如聲明
      。
  三、證據：提出生證明書一份、戶籍謄本一份、離婚協議書乙份為證，並聲請血緣
      鑑定。
乙、被告方面：
  一、聲明：同意原告之請求。
  二、陳述：伊確於八十五年八月入獄。
丙、本院依職權囑託法務部調查局鑑定兩造之血緣關係。
     理      由
一、本件原告主張其與被告甲○○本係夫妻，嗣因被告甲○○入獄服刑，乃於八十五
    年八月返回娘家，後經法院判決離婚，惟婚姻關係存續中，原告於八十七年十一
    月十六日生有一子  (即被告乙○○之子)之事實，業據其提出戶籍謄本、出生證
    明書等件為憑，自堪信為真實。又原告主張其與被告甲○○於八十五年八月即行
    分居，迄今未曾再同居，被告乙○○之子應非自被告甲○○受胎所生乙節，經本
    院囑託法務部調查局鑑定血緣關係之結果，覆稱被告乙○○之子各項血型別與訴
    外人林進富之相對應各項型別均無矛盾，二人間有可能  (機率為百分之九十九)
    存在血緣關係，有該部檢送之檢驗通知書乙紙在卷可稽，是原告此部份之主張，
    亦屬真實。
二、按民法第一千零六十三條第一項推定之婚生子女，如夫妻之一方能證明妻非自夫
    受胎者，得於知悉子女出生之日起，一年內提起否認之訴，同條第二項定有明文
    。查原告受胎生下被告  (即乙○○之子)，既係在其與被告甲○○婚姻關係存續
    中，則依法自應推定該子為原告與被告甲○○之婚生子，然原告既已證明該子女
    非自被告受胎，準此，原告於知悉該子出生之日起一年內提起本件訴訟，於法洵
    屬有據，應予准許。
三、據上論結，本件原告之訴為有理由，依民事訴訟法第八十五條第一項前段、第七
    十八條判決如主文。
中      華      民      國    八十九    年      一      月    二十八    日
                                        臺灣桃園地方法院民事第一庭
~B法      官  陳世宗
右為正本係照原本作成
如對本判決上訴須於判決送達後廿日內向本院提出上訴狀
中      華      民      國    八十九    年      一      月    二十八    日
~B法院書記官  陳玉芬


司法院資訊處製作；財團法人民間司法改革基金會備份。
